TEYOUDIO Andre

Recherche d'alternance en Développement Fullstack de 24 mois á partir de Septembre 2023. Mobil sur TOUTF LA FRANCE



- - in Andre Serges KUETE TEYOUDIO
- https://github.com/Andre-kuete

Profile

Etudiant âgé de 20ans , passionné par les nouvelles technologies, je me dirige vers une formation spécialisé développement Fullstack à l'école d'ingénieurs 3IL Limoges. J'ai le mérite de bien réaliser mes projets et je souhaite intégrer une équipe dynamique pour mieux apprendre.

Skills

Responsive Web Design:

HTML, CSS, SCSS

Front-end development:

Bootstrap ,Jquery, JavaScript,Java FX, React JS, Angular

Back-end development:

Java, NodeJS, PHP

Bases de données

MySQL, PostgreSQL, MongoDB, Dbeaver, Jmerise, Access

UML, Python, C, Assembleur

Languages

Français (natif)

Anglais (TOEIC 765)

Organizations

Croix Rouge, Bénévole

12/2022 – present | Limoges, France

Objectif: lutter contre les précarités dans les champs sanitaire, social, médico-social.

Afev, Bénévole/Mentor

11/2022 - present | Limoges, France

Objectif: Lutter contre les inégalités éducatives. Missions: Accompagner un enfant ou un adolescent en

difficultés dans son parcours éducatif.

Interests

Football (Pratique le football une fois par semaine), La musique (écoute beaucoup de la musique française), Bénévole (Fait partir de plusieurs organisations), Auto-apprentissage en ligne (OpenClassrooms, Udemy)

Professional Experience

Développeur Java, MTN

06/2021 - 08/2021 | Douala, Cameroun

Objectif: Concevoir une application de messagerie interne

Notions: Java, JavaFX, MySQL,

Missions: Concevoir le cahier de charge, la maquette, les interfaces

graphiques et interactives

Stage ouvrier, Chococam

06/2020 - 07/2020 | Douala, CAMEROUN

Objectifs : Découverte de l'entreprise et de son contexte Missions: Participation a la production des produits laitiers,

Assistant du service technique notamment dans la maintenance des

machines de productions.

Résultat : Meilleure appréhension des processus d'une entreprise, notamment le rôle des différents services et leur interaction opérationnelle pour l'atteinte des objectifs de l'entreprise

Projects

Snapface

02/2023 - present

Descriptif: Application simple de partage de photos avec Angular Outils: Nodejs, VSCode, npm, CLI(Command Line Interface), HTML, JavaScript, SCSS, TypeScript, AngulaJS

React CV

01/2023 - 02/2023

Objectif: Conception et réalisation de mon CV avec React Outils: VScode, npm, GitHub, CSS, MySQL, ReacJS

Développement d'un site web pour fast-Food

11/2022 - 01/2023

*Suivi de bout en bout du cycle de conception et réalisation

*Développement en full stack du site

Outils: HTML, CSS, NodeJS, JavaScipt, Bootstrap

Mise en place d'une application de gestion des infrastructures d'une école, en groupe

11/2021 - 02/2022

Objectifs: Conception d'une application permettant de gérer les locaux d'une école comme la distribution des tables et des chaises Outils: java, javaFX, MySQL, postgreSQL

Développement du jeu DEMINEUR en langage C, en groupe

Memory Card

Objectif: Réalisation d'un jeu de mémoire, une grille de carte 2D

couverts, a regrouper en pairs

Outils: java, Slick2D

Education

Cycle Ingénieur en informatique, 3/L

2022 - present | Limoge, FRANCE

Développement web et java, Système et Réseaux, Programmation Système, SHES...,

Classes Preparatoires Aux Grandes Ecoles,

Institut Universitaire De La Côte

2020 - 2022 | Douala, CAMEROUN

MPSI(Mathématiques, Physiques, Sciences de l'ingénieur), Informatique...

Baccalauréat scientifique 2020, Lycée bilingue de Bafoussam

Certificates

- Débutez avec Angular
- Débuter avec React
- Apprenez á programmer avec JavaScript
- Gérez du code avec Git et GitHub